# SYAMIL TAQIYUDDIN AYYASY

syamilayyasy123@gmail.com | 085157776533 | Jakarta, Indonesia Jakarta, 1 Desember 2000

#### **PROFIL PRIBADI**

Sarjana Informatika yang memiliki pengalaman dalam Pemrograman Web dan Data Analytics. Memiliki pemahaman tentang keamanan sistem, pengembangan aplikasi dan web, pengelolaan basis data. Terampil dalam bahasa pemrograman Python serta familiar dengan HTML, CSS, Javascript, PHP, SQL dan terbiasa menggunakan framework Laravel. Memiliki pengalaman project pembuatan dan pengembagan situs web khususnya di bagian Backend. Terampil dalam analisis data, menggunakan SQL untuk ekstraksi data, Python untuk analisis lanjutan, serta Looker Studio untuk visualisasi data. Pembelajar yang adaptif serta memiliki kemampuan analitis dan interpretasi yang baik.

#### **PENDIDIKAN**

## Universitas Pembangunan Negeri Veteran Jakarta

2019 - 2023

• Sarjana Informatika, IPK 3.85/4.00

#### PENGALAMAN KERJA

### INTERN BIG DATA ANALYTICS, RAKAMIN X KIMIA FARMA

Juni 2022 - July 2022

- Mengeksplorasi konsep Big Data dan aplikasi praktisnya, termasuk pentingnya Big Data dalam pengambilan keputusan bisnis serta pengenalan alat-alat terkait seperti Python dan SOL.
- Mengembangkan query SQL untuk manipulasi data dan melakukan analisis data lanjutan menggunakan Python, mengidentifikasi wawasan dan tren utama dari dataset.
- Merancang dashboard interaktif dengan Looker Studio, menerjemahkan data kompleks menjadi visualisasi yang komprehensif dan laporan detail untuk mendukung rekomendasi strategis.

### DEVELOPER, PT JALA DATA TEKNOLOGI

2023 - 2024

### PROJECT:

EMIS API MANAGEMENT, Kementrian Agama (Januari 2024 – Februari 2024):

### **Full Stack Developer (Project-based):**

- Mengembangkan fitur front-end dan back-end menggunakan Laravel dan Chakra UI, sesuai dengan pola arsitektur MVC.
- Menguji dan memperbaiki fitur untuk memastikan kualitas dan performa tinggi, menggunakan Postman untuk pengujian API.
- Berkolaborasi dalam integrasi layanan dengan RESTful API, serta mengelola dan mengoptimalkan basis data menggunakan SQL.

VERONA, Telkomsel (Januari 2023 - Desember 2023):

### **Staff IT (Kontrak):**

- Menangani lebih dari 100 kasus operasional harian, mengimplementasikan fitur baru, dan mengembangkan fitur menggunakan PHP dan JavaScript.
- Mengintegrasikan komponen sistem dengan RESTful API dan mengelola serta mengoptimalkan basis data Oracle.
- Meningkatkan efisiensi sistem lama melalui optimisasi kode, peningkatan keamanan, dan penyempurnaan performa.

## MAGANG KAMPUS MERDEKA, PT CENTRAL AI

Agustus 2022 - Desember 2022

- Menerapkan model clustering dengan Python untuk memisahkan percakapan berdasarkan jumlah speaker dalam rekaman audio.
- Menghasilkan timestamp yang akurat untuk setiap pembicara menggunakan pustaka seperti scikit-learn dan pandas.

### **KETERAMPILAN**

**Soft Skills:** Pemecahan Masalah, Komunikasi Efektif, Adaptabilitas, Kolaborasi dan Kerja Tim. **Hard Skills:** Bahasa Pemrograman (HTML, CSS, Javascript, PHP), framework (Laravel, React JS, Bootstrap), Dapat mengoprasikan Microsoft Office.

**Kursus:** Belajar Fundamental Front-End Web Development, Belajar Dasar Pemrograman Web, Belajar Membuat Front-End Web untuk Pemula, Machine Learning Terapan, Belajar Pengembangan Machine Learning, Belajar Machine Learning untuk Pemula, dll (Dicoding).